ACORDAO-COMPLETO-2540941

ACÓRDÃO 738/2023 ATA 2/2023 - PRIMEIRA CÂMARA

VISTOS, relatados e discutidos estes autos de tomada de contas especial instaurada pela Secretaria Especial de Cultura relativa ao projeto cultural Cantos do Brasil (Pronac 13-0761) .
ACORDAM os ministros do Tribunal de Contas da União, reunidos em sessão da 1ª Câmara, diante das razões expostas pelo relator, em:
9.1. rejeitar parcialmente as alegações de defesa apresentadas pela Companhia Sansoni de Produção Cultural Ltda., por Paulo Sérgio Cardoso Simões e por Sérgio Sansão Simões;
9.2. julgar irregulares as contas dos Srs. Paulo Sérgio Cardoso Simões e Sérgio Sansão Simões, com fundamento no art. 16, III, 'a' e 'c', da Lei 8.443/1992, condenando-os solidariamente com a Companhia Sansoni de Produção Cultural Ltda. ao pagamento das quantias a seguir especificadas, atualizadas monetariamente e acrescidas de juros de mora, calculados a partir das datas especificadas até a data do efetivo recolhimento, fixando o prazo de 15 (quinze) dias, a contar da notificação, para que comprovem, perante o Tribunal (art. 214, III, "a", do RI/TCU) , o recolhimento da dívida aos cofres do Fundo Nacional de Cultura, na forma da legislação em vigor:
	Valor (R$) 
	Data

	15.540,16
	16/5/2014

	25.000,00
	17/6/2014

	25.000,00
	17/7/2014

	25.000,00
	18/8/2014

	26.277,50
	17/9/2014

	80.000,00
	2/10/2015

9.3. aplicar, individualmente, à Companhia Sansoni de Produção Cultural Ltda. e aos Srs. Paulo Sérgio Cardoso Simões e Sérgio Sansão Simões a multa prevista no art. 57 da Lei 8.443/1992, no valor de R$ 15.000,00 (quinze mil reais) , com a fixação do prazo de 15 (quinze) dias, a contar da notificação, para comprovarem, perante o Tribunal (art. 214, III, 'a', do RI/TCU) , o recolhimento da dívida aos cofres do Tesouro Nacional, atualizada monetariamente desde a data do presente acórdão até a do efetivo recolhimento, se for paga após o vencimento, na forma da legislação em vigor;
9.4. autorizar, desde logo, nos termos dos arts. 219, II, do RI/TCU e 28, II, da Lei 8.443/1992, a cobrança judicial das dívidas, caso não atendidas as notificações;
9.5. autorizar, desde logo, se requerido, com fundamento no art. 26 da Lei 8.443/1992 c/c o art. 217, §§ 1º e 2º, do RI/TCU, o parcelamento das dívidas em até 36 parcelas, incidindo, sobre cada parcela, corrigida monetariamente, os correspondentes acréscimos legais, fixando-lhes o prazo de 15 (quinze) dias, a contar do recebimento da notificação, para comprovar, perante o Tribunal, o recolhimento da primeira parcela, e de 30 (trinta) dias, a contar da parcela anterior, para comprovar o recolhimento das demais parcelas, devendo incidir, sobre cada valor mensal, atualizado monetariamente, os juros de mora devidos, no caso do débito, na forma prevista na legislação em vigor, alertando os responsáveis de que a falta de comprovação do pagamento de qualquer parcela importará o vencimento antecipado do saldo devedor, nos termos do §2º do art. 217 do Regimento Interno deste Tribunal;
9.6. encaminhar cópia desta deliberação à Procuradoria da República no Estado do Rio de Janeiro, em cumprimento ao disposto no § 3º do art. 16 da Lei 8.443/1992;
9.7. enviar cópia deste acórdão à Secretaria Especial de Cultura e aos responsáveis;
9.8. informar aos interessados que o inteiro teor da presente deliberação estará disponível para consulta no endereço www.tcu.gov.br/acordaos.

TOMADA DE CONTAS ESPECIAL. Omissão no dever de prestar contas de recurso da Lei Rouanet.

Primeira Câmara

Secretaria Especial da Cultura.

3. Interessados/Responsáveis:
3.1. Responsáveis: Companhia Sansoni de Produção Cultural Ltda. (04.738.427/0001-42); Paulo Sérgio Cardoso Simões (XXX.347.227-XX); Sérgio Sansão Simões (XXX.325.147-XX).

13.1. Ministros presentes: Walton Alencar Rodrigues (Presidente) e Benjamin Zymler.
13.2. Ministros-Substitutos convocados: Augusto Sherman Cavalcanti e Weder de Oliveira (Relator).

WEDER DE OLIVEIRA

Transcrevo, com ajustes de forma pertinentes, a instrução da Secretaria de Controle Externo de Tomada de Contas Especial (SecexTCE) [footnoteRef:2]: [2:  Peça 108.] 
"INTRODUÇÃO
1.	Cuidam os autos de tomada de contas especial instaurada pela Secretaria Especial de Cultura, em desfavor da Companhia Sansoni de Produção Cultural Ltda. e de seus sócios dirigentes, os Srs. Paulo Sérgio Cardoso Simões e Sérgio Sansão Simões, em razão de omissão no dever de prestar contas dos recursos captados com amparo no projeto cultural CANTOS DO BRASIL (Pronac 13-0761) , cujo objeto consistia em: 'valorizar a diversidade sociocultural brasileira e o vínculo com manifestações culturais populares'.
2.	Para tanto, seriam realizadas doze apresentações no Rio de Janeiro e o lançamento de um CD, além de uma turnê por seis estados e quinze cidades, culminando na produção de um DVD documental e uma mostra virtual da turnê no website do projeto. A proposta objetivava 'a difusão da música coral, o intercâmbio com diversas manifestações artísticas populares brasileiras, a promoção da inserção social e a formação de público neste gênero de música'.
HISTÓRICO
3.	A Portaria nº 183/2013, publicada em 15/04/2013, autorizou a captação do valor de apoio, totalizando R$ 368.612,50, no período de 15/04/2013 a 31/12/2015 (cf. Portaria de Prorrogação nº 00009/15, peça 16, p. 2) , com prazo para execução dos recursos 17/04/2014 a 31/12/2015, recaindo o prazo para prestação de contas em 30/1/2016.
4.	A empresa proponente captou recursos autorizados, no montante de R$ 280.000,00, conforme atestam os recibos e extratos bancários juntados aos autos (peças 8 e 11) .
5.	O fundamento para a instauração da Tomada de Contas Especial, conforme consignado na matriz de responsabilização elaborada pelo tomador de contas, foi a constatação da seguinte irregularidade: 
Não comprovação da boa e regular aplicação dos recursos federais repassados à COMPANHIA SANSONI DE PRODUÇÃO CULTURAL LTDA, em face da omissão no dever de prestar contas dos valores transferidos, no âmbito do projeto 'Cantos do Brasil', no período de 17/4/2014 a 31/12/2015, cujo prazo encerrou-se em 30/1/2016.
6.	Os responsáveis arrolados na fase interna foram devidamente comunicados e, diante da ausência de quaisquer justificativas para elidir a irregularidade e da não devolução dos recursos, instaurou-se a tomada de contas especial.
7.	No Relatório de TCE nº 712/2019 (peça 38) , o tomador de contas concluiu que o prejuízo importaria no valor original de R$ 280.000,00, imputando a responsabilidade à Companhia Sansoni de Produção Cultural Ltda., e aos Srs. Paulo Sérgio Cardoso Simões e Sérgio Sansão Simões, ambos na condição de dirigentes (cf. Cláusula IV do Contrato Social, peça 7, p. 2) . 
8.	O relatório de auditoria da Controladoria-Geral da União ratificou as conclusões do tomador de contas. Após a emissão do certificado de auditoria, do parecer do dirigente do órgão de controle interno e do pronunciamento ministerial (peças 40, 41 e 42) o processo foi encaminhado ao Tribunal de Contas da União.
9.	Na instrução inicial (peça 45) , definiu-se a responsabilidade e o débito imputável aos Srs. Paulo Sérgio Cardoso Simões e Sérgio Sansão Simões, propondo-se sua audiência pela perda do prazo para apresentação da prestação de contas, bem como a citação de ambos, solidariamente à empresa proponente, pela irregularidade assim definida:
Irregularidade: não comprovação da boa e regular aplicação dos recursos federais repassados à COMPANHIA SANSONI DE PRODUÇÃO CULTURAL LTDA., em face da omissão no dever de prestar contas dos valores transferidos, no âmbito do projeto CANTOS DO BRASIL, no período de 17/4/2014 a 31/12/2015, cujo prazo encerrou-se em 30/1/2016.
10.	Em cumprimento ao pronunciamento da unidade (peça 52) , foram efetuadas as citações e audiências dos responsáveis, nos moldes adiante:
a)	 Companhia Sansoni de Produção Cultural Ltda. - promovida a citação do responsável, conforme delineado adiante:
	Comunicação: Ofício 15462/2020 - Seproc (peça 53) 
Data da Expedição: 29/4/2020
Data da Ciência: não houve 
Observação: Ofício enviado para o endereço do responsável, conforme pesquisa na base de dados no sistema da Receita Federal, custodiada pelo TCU.

	Comunicação: Ofício 41458/2020 - Seproc (peça 60) 
Data da Expedição: 17/8/2020
Data da Ciência: não houve 
Observação: Ofício enviado para o endereço do responsável, conforme pesquisa na base de dados no sistema da Receita Federal, custodiada pelo TCU.
Fim do prazo para a defesa: 24/9/2020

b)	 Paulo Sérgio Cardoso Simões - promovida a citação e audiência do responsável, conforme delineado adiante:
Comunicação: Ofício 15463/2020 - Seproc (peça 54) 
Data da Expedição: 29/4/2020
Data da Ciência: 2/6/2020 (peça 56) 
Nome Recebedor: Luiz Silva
Observação: Ofício enviado para o endereço do responsável, conforme pesquisa na base de dados no sistema da Receita Federal, custodiada pelo TCU.
Fim do prazo para a defesa: 17/6/2020	
c)	 Sérgio Sansão Simões - promovida a citação e audiência do responsável, conforme delineado adiante:
	Comunicação: Ofício 15466/2020 - Seproc (peça 55) 
Data da Expedição: 29/4/2020
Data da Ciência: não houve (Outros) 
Observação: Ofício enviado para o endereço do responsável, conforme pesquisa na base de dados no sistema da Receita Federal, custodiada pelo TCU.

	Comunicação: Ofício 41461/2020 - Seproc (peça 59) 
Data da Expedição: 17/8/2020
Data da Ciência: não houve (peça 61) 
Observação: Ofício enviado para o endereço do responsável, conforme pesquisa na base de dados no sistema da Receita Federal, custodiada pelo TCU.

11.	Transcorrido o prazo regimental, constatou-se que apesar de o recebimento da citação pelo Sr. Sérgio Sansão Simões não ter se comprovado nos autos mediante os correspondentes ARs (vide quadro acima) , o aludido responsável subscreveu as peças de defesa (peças 57, 58, 62-65) referenciando o Ofício 15463/2020-TCU/Seproc, de 14/4/2020 (peça 54) , que fora dirigido ao sócio Paulo Sérgio Cardoso Simões, bem como às citações 'redigidas no dia 7/8/2020', que correspondem aos Ofícios TCU/Seproc 41458/2020 e 41461/2020 (peças 59 e 60) , endereçados, respectivamente, à Sansoni Cultural Ltda. e a ele. 
12.	Nas sucintas alegações de defesa apresentadas pelo Sr. Sérgio Sansão Simões (peças 57, 58, 62-65) , foram adunadas, essencialmente, questões de ordem pessoal (problemas de saúde) e circunstanciais (empresa sem equipe de funcionários fixos, porém com um histórico de adimplência, e dificuldades na comunicação com a Sefic) , que teriam contribuído para a não entrega da prestação de contas no prazo originalmente estabelecido.
13.	Sem embargo, a defesa deixou entrever que a prestação de contas do Pronac 13-0761 já havia sido encaminhada no Sistema Salic, conforme demonstrado nas cópias de tela às peças 64 e 65. Em pesquisa realizada no referido sistema, pode-se confirmar a efetiva apresentação das contas em 8/9/2020.
14.	Assim, objetivando coligir aos autos os principais elementos da prestação de contas lançada no Sistema Salic, propôs-se a realização da seguinte diligência (peça 68) :
a) 	diligenciar a Secretaria Especial de Cultura do Ministério do Turismo, para que, no prazo de 60 (sessenta) dias a contar da ciência:
a.1) se manifeste conclusivamente acerca da prestação de contas do projeto cultural Pronac 13-0761;
a.2) encaminhar cópia integral, em arquivo do tipo PDF, dos principais elementos que compõe a aludida prestação de contas (extratos bancários da conta movimento, Relação de Pagamentos, comprovantes de despesas e relatórios/pareceres técnicos emitidos quanto à execução física e financeira do projeto) ;
b) esclarecer à Secretaria Especial de Cultura do Ministério do Turismo que a mera informação de que os elementos solicitados se encontram disponíveis, no Sistema Salic, não atende a presente diligência, constituindo causa para aplicação da multa prevista no art. 58, inciso IV, da Lei 8.443/1992.
15.	Em cumprimento ao Acórdão de Relação nº 7889/2021-1ª Câmara (peça 71) , a medida processual foi implementada por meio do Ofício nº 24276/2021-TCU/Seproc (peça 72) , cuja resposta correspondente (peças 74-78) foi analisada na instrução técnica à peça 81.
16.	Na ocasião, verificou-se que, apesar de a Assessoria de Controle Interno do Ministério do Turismo ter encaminhado ao TCU a cópia dos autos do processo administrativo relativos ao Pronac 13-0761 (peças 75 e 76) , o Parecer de Avaliação do Objeto (peças 74, p. 10-21, e 78, p. 5-16) e o Parecer Técnico de Avaliação do Resultado - análise financeira do projeto - (peça 78, p. 17-21) , não foram apresentados os extratos bancários da conta movimento, a Relação de Pagamentos e comprovantes de despesas, apresentados pelo responsável Sérgio Sansão Simões (subitem 1.7.1.2 do aludido Acórdão de Relação nº 7889/2021-1ª Câmara) .
17.	Assim, para que se pudesse dar continuidade à análise desta TCE, realizou-se nova diligência junto à Secretaria Especial de Cultura/Ministério do Turismo, para que encaminhasse ao Tribunal os elementos já requeridos no item 1.7.1.2 do Acórdão 7889/2021-TCU-Primeira Câmara, alertando-se ao gestor que o não atendimento à diligência do Relator ou à decisão do Tribunal, no prazo fixado e sem causa justificada, poderia sujeitá-lo à aplicação da multa prevista no art. 58, inciso IV, da Lei nº 8.443/1992. A diligência foi implementada pelo Ofício 69328/2021-TCU/Seproc (peça 85) .
18.	Na oportunidade, além das medidas saneadoras acima referidas, notificou-se o responsável Paulo Sérgio Cardoso Simões para regularizar a deficiente representação processual, exercida pelo Sr. Sérgio Sansão Simões, sob pena ser decretada sua revelia, na forma do art. 12, § 3º, da Lei nº 8.443/1992, uma vez que não se identificou nos autos o necessário instrumento de mandato, legitimando o Sr. Sérgio Sansão Simões a representá-lo no feito, conforme relatado no item 11 precedente.
19.	A diligência foi atendida por meio documentação constante às peças 94-130 dos autos, a qual foi precedida pelos Ofícios nº 86/2022/GM, do Gabinete do Ministro do Turismo (peça 89) , e nº 136/2022/AECI, da Assessoria Especial de Controle Interno daquele ministério (peça 90) , além de expedientes de tramitação interna (peças 91-93) .
EXAME TÉCNICO
20.	A documentação encaminhada pelo MTur consistiu em nova cópia (peça 94) do Parecer de Avaliação do Objeto (já apresentado às peças 74, p. 10-21, e 78, p. 5-16) e de cópias de notas fiscais relacionadas ao Pronac 13-0761 (peças 96-131) .
21.	Malgrado não tenham sido apresentados os extratos bancários solicitados, entende-se que os comprovantes de despesas ora sobrevindos aos autos (peças 96-131) , aliados aos pareceres técnico e financeiro anteriormente apresentados (peça 78, p. 5-16 e 17-21) permitem a formulação de opinamento quanto ao mérito das presentes contas especiais.
22.	Nesse sentido, importa registrar que o Parecer de Avaliação do Objeto (peça 94) sugeriu a reprovação da prestação de contas extemporaneamente apresentada pelo Sr. Sérgio Sansão Simões, tendo por base a conclusão de que o objeto e os objetivos do Pronac 13-0617 não teriam sido cumpridos.
23.	Fundamentalmente, tal conclusão assentou-se no entendimento de que a prestação de contas não possibilitou comprovar o cumprimento do Plano Básico de Distribuição, bem como a adoção das medidas de acessibilidade, de democratização e de ampliação do acesso público.
24.	Malgrado no aludido parecer tenha se reconhecido a efetiva produção, gravação e edição de 2.010 (dois mil e dez) exemplares do CD 'Cores do Brasil', bem como a comprovação de que as apresentações tenham se realizado, com o correspondente material de divulgação (redes sociais, clippings e relatórios fotográficos) , com a logomarca do extinto Ministério da Cultura, nele registrou-se:
34. Em verdade, a proposta aprovada, como já relatado, incluía uma 'turnê por 15 cidades de seis estados brasileiros' e, no entanto, todas as apresentações alegadas foram executadas apenas no Estado do Rio de Janeiro. Além disso, mesmo considerando-se a captação parcial de 75,96% do valor total autorizado, que justificou a não realização do DVD, a despeito de terem sido realizadas algumas apresentações gratuitas - não tendo ficado claro quantas realmente foram - o cumprimento das medidas de acessibilidade e democratização do acesso público e do objeto restou prejudicado.
35. Não existe na prestação de contas apresentada comprovação da realização das apresentações gratuitas em Diamantina, das oficinas que precederiam as apresentações, nem dos vídeos e registros disponibilizados na íntegra pela internet. Ainda que parte dos produtos culturais tenha sido realizada, a não comprovação dos objetivos que dizem respeito à consecução das finalidades do Programa Nacional de Apoio à Cultura (Pronac) - acessibilidade e democratização - fere a finalidade, bem como os objetivos da própria Lei Rouanet (Lei nº . 8.313, de 23 de dezembro de 1991) :
 (...) 
37. Em relação ao cumprimento do Plano Básico de Distribuição, não foram apresentadas declarações dos possíveis beneficiários (patrocinadores e baixa renda; instituições culturais: Ongs e bibliotecas) - tanto em relação ao recebimento gratuito de ingressos para os shows, quanto à distribuição gratuita dos CDs; também não foi possível auferir se foram comercializados os ingressos promocionais em todos os eventos.
25.	Por sua vez, a análise financeira da prestação de contas, realizada por meio do Parecer Técnico de Avaliação de Resultado (peça 78, p. 17-21) , glosou apenas o valor de R$ 11.731,54, dentre um total de R$ 280.000,00 captados. Contudo, ao ter em conta que a prestação de contas teve parecer técnico desfavorável, a análise concluiu sugerindo a reprovação do projeto.
26.	Com efeito, é forçoso reconhecer que, apesar da expressiva aplicação dos recursos captados (96,07%) , os objetivos do Pronac 13-0617 foram frustrados, na medida em que a restrição do público beneficiário ao Estado do Rio de Janeiro, a não realização das apresentações gratuitas em Diamantina, bem como o não cumprimento ao Plano Básico de Distribuição, tornam praticamente pífios os resultados alcançados em face daqueles propostos e aprovados pelo extinto MinC (peças 1 e 4) .
27.	A esse respeito, destaca-se na jurisprudência do TCU o entendimento de que 'na utilização de recursos captados com base nas leis de incentivo à cultura, a obra produzida em desacordo com os parâmetros acordados e que não possua qualidade mínima para ser aceita como concluída, representa o não cumprimento do projeto aprovado pelo Ministério da Cultura, ensejando a condenação em débito dos responsáveis' (Jurisprudência Selecionada: Acórdão 1792/2008-TCU-Plenário) .
28.	Por essa razão, entende-se que o débito a ser imputado aos responsáveis deva corresponder à totalidade dos recursos captados, conforme a seguir detalhado:
	Valor (R$) 
	Data

	73.722,50
	17/4/2014

	25.000,00
	16/5/2014

	25.000,00
	17/6/2014

	25.000,00
	17/7/2014

	25.000,00
	18/8/2014

	26.277,50
	17/9/2014

	80.000,00
	2/10/2015

29.	Por outro prisma, é igualmente firme no TCU o entendimento de que a citação é momento processual a partir do qual não mais é sanada a omissão inicial no dever de prestar contas (Jurisprudência Selecionada: Acórdão 1100/2021-TCU-Plenário; 4704/2020 - 1ª Câmara; 4816/2017 - 2ª Câmara) .
30.	Com relação às justificativas pela perda do prazo para apresentação da prestação de contas, entende-se que as sucintas razões apresentadas pelo Sr. Sérgio Sansão Simões, versando sobre questões de ordem pessoal (problemas de saúde) e circunstanciais (empresa sem equipe de funcionários fixos, porém com um histórico de adimplência, e dificuldades na comunicação com a Sefic) , não se prestam a justificar a ocorrência de modo satisfatório. Os fatos alegados pelo aludido responsável não tiveram sua relação imediata com a omissão na apresentação das contas objetivamente demonstrada.
31.	Assim, a Companhia Sansoni de Produção Cultural Ltda. e os Srs. Paulo Sérgio Cardoso Simões e Sérgio Sansão Simões devem ter suas contas julgadas irregulares, com a condenação ao pagamento do débito apurado nos autos, com a aplicação das multas previstas no art. 57, em razão do débito, e a prevista no art. 58, inciso I, da mesma lei, pela insuficiência das justificativas para a não apresentação das contas no prazo devido.
32.	Quanto à possibilidade de aplicação cumulativa das multas dos arts. 57 e 58, inciso I, da Lei 8.443/92, o TCU reconhece que existe relação de subordinação entre as condutas de 'não comprovação da aplicação dos recursos' e de 'omissão na prestação de contas', sendo a primeira consequência da segunda, o que enseja, na verificação das duas irregularidades, a aplicação da multa do art. 57, com o afastamento da multa do art. 58, inciso I, em atenção ao princípio da absorção (Acórdão 9579/2015-TCU-Segunda Câmara, Relator Vital do Rêgo; Acórdão 2469/2019-TCU-Primeira Câmara, Relator Augusto Sherman) .
33.	Conforme leciona Cezar Bitencourt (Tratado de Direito Penal: parte geral - 8 Ed. - São Paulo: Saraiva, 2003. Pg.565) , na absorção, ' (...) a pena do delito mais grave absorve a pena do delito menos grave, que deve ser desprezada'. No caso concreto, a 'omissão no dever de prestar contas', embora seja uma irregularidade autônoma, funciona como fase ou meio para a consecução da 'não comprovação da aplicação dos recursos', havendo clara relação de interdependência entre essas condutas. Dessa forma, recaindo a duas ocorrências num mesmo gestor, deve prevalecer a pena do delito mais grave, qual seja, a multa do art. 57 da Lei 8.443/92.
34.	Por fim, registra-se que o vício observado na representação processual do Sr. Paulo Sérgio Cardoso Simões (vide item 18) foi devidamente saneado, com a outorga de mandato em favor do Sr. Sérgio Sansão Simões para representá-lo neste feito (peça 132) .
Prescrição da Pretensão Punitiva
35.	Vale ressaltar que a pretensão punitiva do TCU, conforme Acórdão 1441/2016-TCU-Plenário, Relator Min. Benjamin Zymler, que uniformizou a jurisprudência acerca dessa questão, subordina-se ao prazo geral de prescrição indicado no art. 205 do Código Civil, que é de dez anos, contado da data de ocorrência da irregularidade sancionada, nos termos do art. 189 do Código Civil, sendo este prazo interrompido pelo ato que ordenar a citação, a audiência ou a oitiva dos responsáveis.
36.	No caso em exame, não ocorreu a prescrição, uma vez que a irregularidade sancionada ocorreu em 31/1/2016 (dia imediatamente após o prazo final para prestação de contas) , e o ato de ordenação da citação ocorreu em 21/3/2020 (peça 52) .
CONCLUSÃO
37.	Em face do exame efetuado no tópico precedente (itens 20-34) , verifica-se que as alegações de defesa apresentadas pelo Sr. Sérgio Sansão Simões, em seu nome e em representação à Companhia Sansoni de Produção Cultural Ltda. e ao Paulo Sérgio Cardoso Simões (peças 57, 58, 62 e 63) , não se prestaram a justificar a omissão no dever de prestar contas do Pronac 13-0617.
38.	Por conseguinte, propõe-se que os responsáveis solidários tenham suas contas julgadas irregulares, com a condenação ao pagamento do débito apurado nos autos, bem como lhes sejam aplicadas multas individuais, com fundamento nos arts. 57 e 58, inciso II, da Lei 8.443/1992.
39.	Adicionalmente, propõe-se informar aos Srs. Sérgio Sansão Simões e Paulo Sérgio Cardoso Simões que, na eventualidade de ser demonstrada a boa e regular aplicação dos recursos pela via recursal, elidindo o débito e, por conseguinte, afastando a multa prevista no art. 57 da Lei 8.443/1992 originalmente aplicada, poderá o Tribunal reaplicar a multa prevista no art. 58, I, da mesma lei, antes absorvida pela primeira.
40.	Por fim, verifica-se que não ocorreu a prescrição da pretensão punitiva do TCU, conforme análise já realizada (item 36) .
PROPOSTA DE ENCAMINHAMENTO
41.	Diante do exposto, submetemos os autos à consideração superior, propondo ao Tribunal:
a) rejeitar as alegações de defesa dos responsáveis Companhia Sansoni de Produção Cultural Ltda. (CNPJ: 04.738.427/0001-42) , Paulo Sérgio Cardoso Simões (CPF: XXX.347.227-XX) e Sérgio Sansão Simões (CPF: XXX.325.147-XX) ;
b) julgar irregulares, nos termos dos arts. 1º, inciso I, 16, inciso III, alíneas 'a' e 'c', da Lei 8.443/1992, c/c os arts. 19 e 23, inciso III, da mesma Lei, as contas dos responsáveis Companhia Sansoni de Produção Cultural Ltda. (CNPJ: 04.738.427/0001-42) , Paulo Sérgio Cardoso Simões (CPF: XXX.347.227-XX) e Sérgio Sansão Simões (CPF: XXX.325.147-XX) , condenando-os solidariamente ao pagamento das importâncias a seguir especificadas, atualizadas monetariamente e acrescidas dos juros de mora, calculadas a partir das datas discriminadas até a data da efetiva quitação do débito, fixando-lhes o prazo de quinze dias, para que comprovem, perante o Tribunal, o recolhimento das referidas quantias aos cofres do Fundo Nacional de Cultura, nos termos do art. 23, inciso III, alínea 'a', da citada lei, c/c o art. 214, inciso III, alínea 'a', do Regimento Interno do TCU.  
Débitos relacionados aos responsáveis Companhia Sansoni de Produção Cultural Ltda. (CNPJ: 04.738.427/0001-42) , Paulo Sérgio Cardoso Simões (CPF: XXX.347.227-XX) e Sérgio Sansão Simões (CPF: XXX.325.147-XX) 
	Valor (R$) 
	Data

	73.722,50
	17/4/2014

	25.000,00
	16/5/2014

	25.000,00
	17/6/2014

	25.000,00
	17/7/2014

	25.000,00
	18/8/2014

	26.277,50
	17/9/2014

	80.000,00
	2/10/2015

c) aplicar individualmente aos responsáveis Companhia Sansoni de Produção Cultural Ltda. (CNPJ: 04.738.427/0001-42) , Paulo Sérgio Cardoso Simões (CPF: XXX.347.227-XX) e Sérgio Sansão Simões (CPF: XXX.325.147-XX) , a multa prevista no art. 57 da Lei 8.443/1992 c/c o art. 267 do Regimento Interno do TCU, fixando-lhes o prazo de quinze dias, a contar da notificação, para que comprovem, perante o Tribunal (art. 214, III, alínea 'a', do Regimento Interno do TCU) , o recolhimento da dívida aos cofres do Tesouro Nacional, atualizada monetariamente desde a data do acórdão que vier a ser proferido por este Tribunal até a data do efetivo recolhimento, se paga após o vencimento, na forma da legislação em vigor;
d) autorizar, desde logo, a cobrança judicial das dívidas, caso não atendidas as notificações, na forma do disposto no art. 28, inciso II, da Lei 8.443/1992;
e) autorizar também, desde logo, se requerido, com fundamento no art. 26, da Lei 8.443, de 1992, c/c o art. 217, §§ 1º e 2º do Regimento Interno do TCU, o parcelamento da (s) dívida (s) em até 36 parcelas, incidindo, sobre cada parcela, corrigida monetariamente, os correspondentes acréscimos legais, fixando-lhe o prazo de quinze dias, a contar do recebimento da notificação, para comprovar, perante o Tribunal, o recolhimento da primeira parcela, e de trinta dias, a contar da parcela anterior, para comprovar os recolhimentos das demais parcelas, devendo incidir, sobre cada valor mensal, atualizado monetariamente, os juros de mora devidos, no caso do débito, na forma prevista na legislação em vigor, alertando os responsáveis de que a falta de comprovação do recolhimento de qualquer parcela importará o vencimento antecipado do saldo devedor, nos termos do § 2º do art. 217 do Regimento Interno deste Tribunal; 
f) informar aos responsáveis Paulo Sérgio Cardoso Simões (CPF: XXX.347.227-XX) e Sérgio Sansão Simões (CPF: XXX.325.147-XX) que, caso se demonstre, por via recursal, a correta aplicação dos recursos mas não se justifique a omissão da prestação de contas, o débito poderá ser afastado mas permanecerá a irregularidade das contas, dando-se ensejo à aplicação da multa prevista no art. 58, inciso I, da Lei 8.443/1992.
g) enviar cópia do Acórdão a ser prolatado à Procuradoria da República no Estado do Rio de Janeiro, nos termos do § 3º do art. 16 da Lei 8.443/1992, c/c o § 7º do art. 209 do Regimento Interno do TCU, para adoção das medidas cabíveis; e
h) enviar cópia do Acórdão que vier a ser proferido à Secretaria Especial da Cultura e aos responsáveis, para ciência;
i) informar à Procuradoria da República no Estado do Rio de Janeiro, à Secretaria Especial da Cultura e aos responsáveis que a presente deliberação, acompanhada do Relatório e do Voto que a fundamenta, está disponível para a consulta no endereço www.tcu.gov.br/acordaos, além de esclarecer que, caso requerido, o TCU poderá fornecer sem custos as correspondentes cópias, de forma impressa; e
j) informar à Procuradoria da República no Estado do Rio de Janeiro que, nos termos do parágrafo único do art. 62 da Resolução TCU 259/2014, os procuradores e membros do Ministério Público credenciados nesta Corte podem acessar os presentes autos de forma eletrônica e automática, ressalvados apenas os casos de eventuais peças classificadas como sigilosas, as quais requerem solicitação formal."
O Ministério Público junto a este Tribunal (MP/TCU) , representado pelo subprocurador-geral Paulo Soares Bugarin, manifestou-se parcialmente de acordo com a proposta da unidade instrutiva, conforme trechos a seguir reproduzidos (peça 139) :
"2.	De acordo com o plano de trabalho pactuado, deveriam ser realizadas a produção, edição e realização de um CD, gravado em estúdio, e um DVD documental, gravado em turnê, do grupo coral 'Dá no Coro'. O material documental do DVD seria extraído da captação de imagens e áudio das apresentações do grupo na turnê, por 15 cidades de seis Estados brasileiros. Também foi prevista a realização de apresentações na cidade do Rio de Janeiro e a produção de dois mil exemplares do CD. 
3.	Para tanto, a Portaria 183/2013 autorizou a captação de até R$ 368.612,50, no período de 15/4/2013 a 31/12/2015, sendo que a prestação de contas das despesas realizadas deveria ser apresentada até 30/1/2016. Ao final, o volume de recursos efetivamente captado atingiu o montante de R$ 280.000,00, 75% do valor autorizado. Com essa verba, a Companhia Sansoni realizou 22 apresentações no Rio de Janeiro e produziu 2 mil CDs, mas deixou de executar as apresentações musicais previstas para ocorrerem em outros Estados e tampouco produziu um DVD. 
4.	Ingressos os autos nesta Corte, foram promovidas as citações da entidade beneficiada, em solidariedade com seus dirigentes, para recolherem o valor do débito atualizado aos cofres do Tesouro Nacional ou apresentarem alegações de defesa sobre a omissão no dever de prestar contas dos recursos empregados no aludido projeto. Adicionalmente, a unidade técnica realizou a audiência dos agentes para que se manifestassem acerca da não apresentação das contas dentro do prazo determinado.
5.	Devidamente notificados, os responsáveis juntaram aos autos os expedientes que compõem as peças 57, 58, 62-65, em que justificaram a impossibilidade de efetivar a prestação de contas tempestivamente ante a ocorrência de problemas de saúde e de ordem técnica. Adicionalmente, informaram que as contas já teriam sido encaminhadas ao controle interno por meio do sistema Salic, em 8/9/2020.
6.	Em vista disso, a SecexTCE diligenciou a Secretaria Especial de Cultura com vistas a obter um exame conclusivo sobre a prestação de contas em tela e a coligir a este processo toda a documentação apresentada pela Companhia Sansoni.
7.	Em seu parecer, o controle interno posicionou-se a favor da reprovação integral da prestação de contas, ao constatar que as apresentações musicais foram realizadas apenas no Estado do Rio de Janeiro e que o DVD não foi produzido. Outrossim, o órgão consignou 'não existe na prestação de contas apresentada comprovação da realização das apresentações gratuitas em Diamantina, das oficinas que precederiam as apresentações, nem dos vídeos e registros disponibilizados na íntegra pela internet'. No que concerne à execução financeira do ajuste, o órgão sugeriu a reprovação de despesas no total de   R$ 11.731,54.
8.	Por seu turno, a unidade técnica endossou as conclusões do controle interno ao considerar que as alegações de defesa apresentadas pelos agentes não lograram demonstrar a boa e regular aplicação dos recursos captados no âmbito do Pronac 13-0761. Por conseguinte, alvitrou proposta para julgar irregulares as contas dos responsáveis, condená-los solidariamente ao ressarcimento de débito equivalente a toda a verba gerida e aplicar-lhes, individualmente, a multa prevista no art. 57 da Lei 8.443/92.
9.	Feito o resumo dos fatos, peço vênias para divergir parcialmente do encaminhamento sugerido pela SecexTCE.
10.	Após compulsar o processo, reputo não ser razoável a impugnação integral das despesas ocorridas no âmbito do Pronac 13-0761, haja vista existirem elementos probatórios que indicam a realização de parte relevante das metas ajustadas. A meu ver, a substituição dos shows que seriam realizados em outras unidades da federação por apresentações no Estado do Rio de Janeiro não anula ou invalida as demais ações culturais que foram efetivamente realizadas no decorrer do projeto. 
11.	A esse respeito, importa lembrar que a Companhia Sansoni foi autorizada a captar                R$ 368.612,50 para desenvolver as metas previstas, mas apenas logrou obter R$ 280.000,00 ao final do projeto. Por esse motivo, e também motivada pela alta de preços verificada na época, encaminhou à Secretaria de Cultura do MTur, em 26/11/2015 (peça 17) , um ofício em que comunicou o órgão concedente sobre a necessidade de efetuar remanejamento da verba orçamentária entre as diversas rubricas do projeto. 
12.	Veja-se que a nova planilha orçamentária apresentada ao MTur naquela ocasião já previa a não realização do DVD e das apresentações musicais que haviam sido previstas para cidades situadas fora do Estado do Rio de Janeiro. Com efeito, a aludida planilha zerou os valores alocados para as seguintes despesas: aluguel de ônibus em Belo Horizonte e Recife (R$ 2.400,00) , despesas com passagens aéreas e terrestres (R$ 16.560,00) , hospedagem e alimentação (R$ 24.000,00) , registro videográfico - DVD (R$ 22.000,00) , refeições (R$ 9.821,05) , material de divulgação (banners, camisetas, filipetas e material de escritório R$ 10.152,50) . 
13.	Observo que a soma de tais despesas, cuja realização não foi efetuada pela Companhia Sansoni, corresponde ao montante de recursos do projeto que, muito embora tenham tipo a captação autorizada, não foram efetivamente recebidos pela entidade. Por conseguinte, entendo que assiste razão aos responsáveis quando aduzem não terem realizado o projeto cultural nos moldes inicialmente previstos em virtude da diminuição de dinheiro disponível para a sua realização e, assim, considero não remanescer irregularidades referentes à execução física do Pronac 13-0761.
14.	Subsistem, contudo, as irregularidades apontadas pelo controle interno no Parecer Técnico de Avaliação de Resultado (peça 78, p. 17-21) , as quais são relacionadas a problemas na execução financeira do pacto e correspondem a um débito de R$ 11.731,54. Da mesma forma, remanesce não elidida a irregularidade de não apresentação da prestação de contas do ajuste dentro do prazo previsto.
15.	Ante o exposto, este representante do Ministério Público de Contas manifesta-se parcialmente de acordo com a proposta de encaminhamento sugerida pela unidade técnica na instrução de peça 136, divergindo unicamente sobre o valor do débito a ser imputado solidariamente aos responsáveis, o qual atinge o montante de R$ 11.731,54 (valor histórico) ."
É o relatório.

Sérgio Sansão Simões, representando Paulo Sérgio Cardoso Simões.

Subprocurador-Geral Paulo Soares Bugarin.

TOMADA DE CONTAS ESPECIAL. SECRETARIA DE ESPECIAL DE CULTURA. PRONAC 13-0761. OMISSÃO NO DEVER DE PRESTAR CONTAS. APRESENTAÇÃO DAS CONTAS APÓS A CITAÇÃO. COMPROVAÇÃO PARCIAL. DÉBITO E MULTA. COMUNICAÇÕES.

TOMADA DE CONTAS ESPECIAL (TCE)

Secretaria de Controle Externo de Tomada de Contas Especial (SecexTCE).

Em exame, tomada de contas especial instaurada pela Secretaria Especial de Cultura em desfavor da Companhia Sansoni de Produção Cultural Ltda. e de seus dirigentes, os Srs. Paulo Sérgio Cardoso Simões e Sérgio Sansão Simões, em razão da omissão no dever de prestar contas da aplicação dos recursos captados para realização do projeto cultural "Cantos do Brasil" (Pronac 13-0761) , que teve como meta "valorizar a diversidade sociocultural brasileira e o vínculo com manifestações culturais populares".
De acordo com o plano de trabalho pactuado, os recursos destinavam-se à produção, edição e realização de um CD, gravado em estúdio, e de um DVD documental, gravado em turnê, do grupo coral "Dá no Coro", e à realização de apresentações na cidade do Rio de Janeiro e a produção de dois mil exemplares do CD. O material documental do DVD seria extraído da captação de imagens e áudio das apresentações do grupo na turnê por 15 cidades de seis estados brasileiros.
Dos R$ 368.612,50 autorizados, a empresa proponente captou o montante de R$ 280.000,00, conforme atestam os recibos e extratos bancários juntados aos autos[footnoteRef:2]. [2:  Peças 8 e 11.] 
O fundamento para a instauração da tomada de contas especial foi consignado na matriz de responsabilização elaborada pelo tomador de contas, nos seguintes termos: 
"Não comprovação da boa e regular aplicação dos recursos federais repassados à COMPANHIA SANSONI DE PRODUÇÃO CULTURAL LTDA, em face da omissão no dever de prestar contas dos valores transferidos, no âmbito do projeto 'Cantos do Brasil', no período de 17/4/2014 a 31/12/2015, cujo prazo encerrou-se em 30/1/2016."
No relatório de TCE 712/2019[footnoteRef:3], o tomador de contas concluiu que o prejuízo ao erário importaria no valor histórico de R$ 280.000,00, e imputou a responsabilidade à Companhia Sansoni de Produção Cultural Ltda. e aos Srs. Paulo Sérgio Cardoso Simões e Sérgio Sansão Simões, ambos na condição de dirigentes da entidade.  [3:  Peça 38.] 
No âmbito desta Corte, a Secretaria de Tomada de Contas Especial (SecexTCE) promoveu a citação da entidade beneficiada e de seus dirigentes, pela omissão no dever de prestar contas. Adicionalmente, a audiência dos agentes para que se manifestassem sobre a não apresentação da prestação de contas no prazo determinado.
Devidamente citados, os responsáveis juntaram aos autos os expedientes que compõem as peças 57, 58, 62-65 e informaram que a prestação de contas já teria sido encaminhada ao controle interno, por meio do sistema Salic, em 8/9/2020.
Após diligenciar a Secretaria Especial de Cultura, com vistas a obter exame conclusivo sobre a prestação de contas, a SecexTCE, em exame de mérito, endossou a conclusão da secretaria quanto ao descumprimento do objeto e dos objetivos do ajuste, uma vez que os agentes não comprovaram a a boa e regular aplicação dos recursos captados no âmbito do Pronac 13-0761. 
Assim, a unidade instrutiva propôs julgar irregulares as contas dos responsáveis, condená-los solidariamente ao ressarcimento de débito equivalente a toda a verba captada e gerida e aplicar-lhes, individualmente, a multa prevista no art. 57 da Lei 8.443/1992.
O MP/TCU, entretanto, conforme parecer reproduzido no relatório procedente, divergiu da proposta da unidade instrutiva quanto ao valor do débito, destacando entendimento de que existem elementos probatórios que indicam o cumprimento de parte relevante das metas ajustadas. 
Entende que subsistem não elididas apenas as irregularidades apontadas pelo controle interno no parecer técnico de avaliação de resultado[footnoteRef:4], as quais estão relacionadas a problemas na execução financeira o e correspondem a R$ 11.731,54, bem como restou injustificada a não apresentação da prestação de contas dentro do prazo previsto. Desse modo, opina pela irregularidade das contas por essas constatações, condenação em débito e aplicação da multa. [4:  Peça 78, p. 17-21.] 
II
 Acompanho em parte o exame do Ministério Público, no sentido de acolher como regulares algumas das despesas questionadas, com ajustes no montante do débito, conforme ponderações que passo a tecer.
Inicialmente, é relevante destacar que a Companhia Sansoni foi autorizada a captar R$ 368.612,50 para desenvolver o que foi ajustado no projeto Pronac 13-0761, mas captou menos: R$ 280.000,00 ao final do projeto. 
Como ressaltado pelo MP/TCU, por essa razão, a convenente, "também motivada pela alta de preços verificada na época, encaminhou à Secretaria de Cultura do MTur, em 26/11/2015 (peça 17) , um ofício em que comunicou o órgão concedente sobre a necessidade de efetuar remanejamento da verba orçamentária entre as diversas rubricas do projeto".
Nesse sentido, entende que podem ser aceitas as despesas relacionadas à parte executada, com exceção dos valores glosados no parecer financeiro, conforme trechos abaixo reproduzidos[footnoteRef:5]: [5:  Peça 139.] 
"12.	Veja-se que a nova planilha orçamentária apresentada ao MTur naquela ocasião já previa a não realização do DVD e das apresentações musicais que haviam sido previstas para cidades situadas fora do Estado do Rio de Janeiro. Com efeito, a aludida planilha zerou os valores alocados para as seguintes despesas: aluguel de ônibus em Belo Horizonte e Recife (R$ 2.400,00) , despesas com passagens aéreas e terrestres (R$ 16.560,00) , hospedagem e alimentação (R$ 24.000,00) , registro videográfico - DVD (R$ 22.000,00) , refeições (R$ 9.821,05) , material de divulgação (banners, camisetas, filipetas e material de escritório R$ 10.152,50) . 
13.	Observo que a soma de tais despesas, cuja realização não foi efetuada pela Companhia Sansoni, corresponde ao montante de recursos do projeto que, muito embora tenham tipo a captação autorizada, não foram efetivamente recebidos pela entidade. Por conseguinte, entendo que assiste razão aos responsáveis quando aduzem não terem realizado o projeto cultural nos moldes inicialmente previstos em virtude da diminuição de dinheiro disponível para a sua realização e, assim, considero não remanescer irregularidades referentes à execução física do Pronac 13-0761.
14.	Subsistem, contudo, as irregularidades apontadas pelo controle interno no Parecer Técnico de Avaliação de Resultado (peça 78, p. 17-21) , as quais são relacionadas a problemas na execução financeira do pacto e correspondem a um débito de R$ 11.731,54. Da mesma forma, remanesce não elidida a irregularidade de não apresentação da prestação de contas do ajuste dentro do prazo previsto."
A Secretaria de Fomento e Incentivo à Cultura (Sefic) , ao analisar a prestação de contas intempestivamente encaminhada, afirmou que "foi possível veri¿car que, de fato, foi executada a produção e gravação do CD - 'Cores do Brasil' (as Notas Fiscais anexadas ao processo comprovam a prensagem de 2.010 [dois mil e dez] exemplares) " e que "a comprovação das apresentações foi feita através da clipagem e registro fotográfico anexos à prestação de contas, além do material virtual de divulgação junto às redes sociais".[footnoteRef:6] [6:  Peça 78, p. 12 e 13. ] 
Entretanto essa secretaria, Sefic, destacou que o plano básico de distribuição não foi cumprido, uma vez que não foram apresentadas "declarações dos possíveis beneficiários (patrocinadores e baixa renda; instituições culturais: Ongs e bibliotecas) - tanto em relação ao recebimento gratuito de ingressos para os shows, quanto à distribuição gratuita dos CDs; também não foi possível auferir se foram comercializados os ingressos promocionais em todos os eventos", concluindo, dessa forma, pelo descumprimento do objeto e dos objetivos do projeto.
Apesar de ter concluído que o plano básico de distribuição não foi cumprido, concordo com o entendimento do MP/TCU no sentido de não ser razoável a impugnação integral das despesas, principalmente as referentes às apresentações musicais realizadas, eventos em que a secretaria pode constatar a cobrança de ingressos com valores promocionais (definidos em R$10,00) [footnoteRef:7], considerando o atendimento parcial dos objetivos do Programa Nacional de Apoio à Cultural (Pronac) . Transcrevo trecho citado no parecer de avaliação do objeto da Sefic nesse sentido[footnoteRef:8]: [7:  peça 75, p. 18.]  [8:  Peça 78, p. ] 
"28. (...) Também, algumas podem inclusive, ser corroboradas através de matérias e reportagens veiculadas na internet - conforme segue abaixo:
29.	
https://sambacarioca.com.br/samba/da-no-coro-lanca-seu-novo-cd-cores-do-brasil/ 'DÁ NO CORO LANÇA SEU NOVO CD, CORES DO BRASIL Dá no Coro lança seu novo CD, Cores do Brasil, com temporada no Parque das Ruínas, em outubro, a partir de sábado, dia 3 Em quatro apresentações em Santa Teresa [...]. No próximo dia 03 de outubro, sábado, às 17h, será a data oficial de lançamento do CD "Cores do Brasil", com entrada franca, no circo do Centro Cultural Parque das Ruínas, em Santa Teresa. A temporada prevê ainda shows nos três domingos seguintes (11, 18 e 25 de outubro) , às 16h, com ingressos a R$20,00. No show de lançamento, dia 03, o grupo vai contar com as participações especiais do baixista Bruno Migliari e do percussionista Marco Lobo. O projeto "Cores do Brasil" conta com o Patrocínio da Prefeitura do Rio de Janeiro, através do II Programa de Fomento à Cultura Carioca, da Secretaria Municipal de Cultura e também da Alfaparf, do Zona Sul e do Ministério da Cultura, por meio da Lei Rouanet. [...]Shows de lançamento do CD" Cores do Brasil", do Dá no Coro Centro Cultural Municipal Parque das Ruínas Endereço: Rua Murtinho Nobre, 169 - Santa Teresa Dias 11, 18 e 25 de outubro, domingos, 16h (Teatro) Informações: 21 2215-0621 | 21 2224-3922 Ingressos: Entrada franca (Circo) ; R$ 20,00 e R$ 10,00 (Teatro) .'
https://sambacarioca.com.br/samba/da-no-coro-lanca-o-cd-cores-do-brasil/ 'DÁ NO CORO LANÇA O CD CORES DO BRASIL Dá no Coro lança o CD Cores do Brasil [...]. No próximo sábado, dia 31, às 20h, o grupo faz show de lançamento do novo disco "Cores do Brasil" na Arena Chacrinha, em Pedra de Guaratiba, e, no domingo, dia 01 de novembro, às 19h, no Teatro Municipal de Itaguaí, a preços populares. O projeto "Cores do Brasil" conta com o Patrocínio da Prefeitura do Rio de Janeiro, através do II Programa de Fomento à Cultura Carioca, da Secretaria Municipal de Cultura e também da Alfaparf, do Zona Sul e do Ministério da Cultura, por meio da Lei Rouanet. [...] 31/10 (sábado) Dá no Coro lança o CD Cores do Brasil na Arena Chacrinha [...] Ingressos: R$ 2,00 e R$ 1,00 01/11 - domingo - Dá no Coro lança CD "Cores do Brasil" no Teatro Municipal de Itaguaí R. Amélia Louzada, 311 - Centro, Itaguaí - RJ, 23815-180 / Telefone (021) 2688-2287 Preço do ingresso: R$10,00 (inteira) e 5,00 (meia e antecipado) Horário do show: 19h'
https://www.notibras.com/site/da-no-coro-volta-ao-palco-lancando-cd-na-sala-baden-powell-quinta-feira-dia-18/ 'DÁ NO CORO VOLTA AO PALCO LANÇANDO CD NA SALA BADEN POWELL, QUINTA-FEIRA, DIA 18 Publicado em 15/02/2016 - 23:43 Por Redação[...] farão novo show de lançamento do CD 'Cores do Brasil' no próximo dia 18 de fevereiro, quinta-feira, na Sala Baden Powell, em Copacabana. [...]O projeto "Cores do Brasil" conta com o Patrocínio da Prefeitura do Rio de Janeiro, através do II Programa de Fomento à Cultura Carioca, da Secretaria Municipal de Cultura e também da Alfaparf, do Zona Sul e do Ministério da Cultura, por meio da Lei Rouanet. [...] 18/02 - quinta - Dá no Coro lança o CD 'Cores do Brasil' na Sala Baden Powell Horário: 20h Endereço: Av. Nossa Senhora de Copacabana, 360, Copacabana Telefone: (21) 2548 0421 Bilheteria: de quarta a domingo, das 14h às 20h Capacidade: 500 lugares Classi¿cação: Livre Não possui estacionamento próprio Ingressos: R$ 10,00 inteira e R$ 5,00 meia'
http://acervo.avozdaserra.com.br/noticias/da-no-coro-lanca-seu-novo-cd-no-teatro-municipal-neste-sabado 'Dá no Coro lança seu novo CD no Teatro Municipal neste sábado [...] se apresenta às 19h QUINTA-FEIRA, 05 DE NOVEMBRO DE 2015 [...] Com o lançamento do CD Cores do Brasil e a realização de 24 apresentações do espetáculo homônimo, na cidade e no estado do Rio de Janeiro, o Dá no Coro objetiva valorizar e divulgar a música coral e vocal brasileira, promovendo um acesso democrático a esta linguagem artística, com apresentações gratuitas e a preços populares, a realização de o¿cinas e a participação nos shows de grupos locais convidados. [...] Ingressos: R$ 10 (inteira) e R$ 5 (meia e antecipado) . Menores de 18 anos devem estar acompanhados do responsável'."
Considerando que tais apresentações correspondem a, aproximadamente, 32% do total das 22 apresentações, do ponto de vista das comprovações financeiras das despesas e do atingimento dos objetivos pactuados no projeto, é possível aceitar despesas no montante de R$ 65.183,92 (32% do total das despesas com apresentações) , bem como o valor de R$ 17.998,72, referente a 32% dos custos administrativos (R$ 38.000,00) e de divulgação (R$ 18.246,00) [footnoteRef:9]. [9:  Planilha orçamentária apresentada ao MTur considerando o valor captado - peça 17, p. 2-3.] 
Nesse contexto, as contas de Paulo Sérgio Cardoso Simões e Sérgio Sansão Simões devem ser julgadas irregulares, com imputação do débito, solidariamente com a Companhia Sansoni de Produção Cultural Ltda., no valor de R$ 196.817,16 (R$ 280.000,00 - R$ 83.182,84) , e aplicação da multa prevista no art. 57 da Lei 8.443/1992.
	Diante do exposto, voto pela aprovação do acórdão que ora submeto à apreciação deste Colegiado.
TCU, Sala das Sessões, em 7 de fevereiro de 2023.
Weder de Oliveira
Relator